# 盈余公积提取

提问人：ppqqqqpp 时间：2016-11-28 16:25:38
公司半年报有盈利，中期报表提取了法定盈余公积，进行了现金股利分配，但是全年报表是亏损的，那年底需要对中期计提的法定盈余公积冲回吗？

回答人：chenyiwei
在全年亏损的情况下，中期计提的法定盈余公积应当冲回。另外考虑中期的现金股利分配是否构成超分，如果构成超分，则应由股东大会通过决议撤销原先的中期现金股利分配决议，股东将据此获得的现金股利退还给公司。

提问人：lichun6 时间：2017-04-08 20:56:37
请教各位和陈版，借帖子追问一个问题：
企业 2016 年 4 月，因有股东退出，以 2016 年 4 月审计后的未分配利润进行了现金分配，并代扣代缴了个税。现在有两个问题：
1.2016年 4 月分配股利时，未按公司法的规定先计提10%的盈余公积，而是直接进行了分配；
2.2016年5-12月后净利润为亏损，且数额较大，导致期末未分配利润为负数
那么 2016 年度审计时对该事项应如何调整？
1.按 2016 年 4 月分配前的未分配利润计提10%的盈余公积； 2.对超分的股利，挂其他应收款，后面再去追回？（钱都分走了，而且有股东退股，挂往来很难追回，且多缴的个税也无法退回吧？
现在有两种观点：1.补提10%盈余公积;超分部分不做处理；
2.分了就分了，保持现状，也不提盈余公积，也不追回超分的股利
我倾向于：1.补提10%盈余公积；2.对超分部分挂往来，但担心挂的往来会长期挂账，产生是否需要计提坏账的问题。

回答人：chenyiwei
你这个问题已经不是会计问题，而是对超分如何善后的法律和财务问题了。如果能够追回超分款项，则你的方案还是有可行性的。

提问人：lichun6 时间：2017-04-09 21:19:01
陈版，那再追问一下，假如超分款项无法追回，那应该怎么进行账务处理呢？

回答人：chenyiwei
追不回，那就只能让未分配利润继续保持负数余额了。